---
title: "R Notebook"
output: html_notebook
---

```{r}
#install.packages("dplyr")
#install.packages("ckanr")
#install.packages("ggplot2")
#install.packages("wordcloud2")
#install.packages("forcats")
#install.packages("stringr")
#install.packages("knitr")
```

Minerando informações de todos os sites (NÃO CHAMAR pois vai gerar um trafego no sites abaixo)
- As pastas de destino deve existir

```{r}
#minerar_site(site = 'http://dados.al.gov.br', diretorio = './mineracao/Alagoas')
#minerar_site(site = 'http://dados.fortaleza.ce.gov.br', diretorio = './mineracao/Fortaleza-CE')
#minerar_site(site = 'http://dados.df.gov.br', diretorio = './mineracao/Distrito Federal')
#minerar_site(site = 'http://www.transparencia.dadosabertos.mg.gov.br', diretorio = 'mineracao/Minas Gerais')
#minerar_site(site = 'https://dados.pbh.gov.br', diretorio = './mineracao/Belo Horizonte - MG')
#minerar_site(site = 'http://dados.rs.gov.br', diretorio = './mineracao/Rio Grande do Sul', inicio = 1)
#minerar_site(site = 'http://dados.rs.gov.br', diretorio = './mineracao/Rio Grande do Sul', inicio = 1001)
#minerar_site(site = 'http://datapoa.com.br/', diretorio = './mineracao/Porto Alegre - RS')
#minerar_site(site = 'http://dados.sc.gov.br', diretorio = './mineracao/Santa Catarina')
#minerar_site(site = 'http://catalogo.governoaberto.sp.gov.br/', diretorio = './mineracao/Sao Paulo')
#minerar_site(site = 'http://dados.prefeitura.sp.gov.br', diretorio = './mineracao/Sao Paulo - SP')
#minerar_site(site = 'http://web.transparencia.pe.gov.br/ckan', diretorio = './mineracao/Pernambuco')
#minerar_site(site = 'http://dados.natal.br', diretorio = './mineracao/Natal - RN')
```
Carregando bibliotecas - Chame antes de todos

```{r}
library("dplyr")
source('src/minerar_dados.R')
source('src/tratar_dados.R')

source('src/grafico_populacao.R')
source('src/grafico_populacao_x_datasets.R')
source('src/grafico_formatos.R')
source('src/grafico_ano.R')
source('src/grafico_tamanho.R')
source('src/grafico_idade.R')
source('src/grafico_5_estrelas.R')
source('src/nuvem_palavras.R')
```

Lista de municipios e estados - Chame antes de todos

```{r}
estados <- c(
  "Alagoas", "Distrito Federal", "Minas Gerais", "Rio Grande do Sul", "Santa Catarina", "Sao Paulo", "Pernambuco"
)

municipios <- c(
  "Fortaleza-CE", "Belo Horizonte - MG", "Porto Alegre - RS", "Sao Paulo - SP", "Natal - RN"
)

sites <- c(estados, municipios)

```

Grafico população x datasets

```{r}
suppressWarnings({
  datasets <- buscar_todos_datasets(sites)
  grafico_populacao_x_datasets(datasets)
})
```


O percentual de datasets que não estão classificados é:
```{r}
suppressWarnings({
  datasets <- buscar_todos_datasets(sites)
  tags <- buscar_todas_tags(sites)
  grupos <- buscar_todos_grupos(sites)
  naoClassificados <- datasets %>% filter(
    !(id %in% tags$package_id)
  ) %>% filter(
    !(id %in% grupos$package_id)
  )
  print((1 - length(naoClassificados$id) / length(datasets$id)) * 100)
  print(length(naoClassificados$id))
  print(length(datasets$id))
})
```

4.2 Categorização - Nuvem de palavras de todos

```{r}
suppressWarnings({
  datasets <- buscar_todos_datasets(sites)
  tags <- buscar_todas_tags(sites) %>% filter(package_id %in% datasets$id)
  grupos <- buscar_todos_grupos(sites) %>% filter(package_id %in% datasets$id)
  gerar_nuvem_palavras(datasets, tags, grupos, 0.5)
})
```

4.2 Categorização - Nuvem de palavras de 2020

```{r}
suppressWarnings({
  datasets <- buscar_todos_datasets(sites) %>% filter(format(as.Date(metadata_created), '%Y') == 2020)
  tags <- buscar_todas_tags(sites) %>% filter(package_id %in% datasets$id)
  grupos <- buscar_todos_grupos(sites) %>% filter(package_id %in% datasets$id)
  gerar_nuvem_palavras(datasets, tags, grupos, 0.8)
})
```

4.2 Categorização - Nuvem de palavras de São Paulo

```{r}
suppressWarnings({
  datasets <- buscar_todos_datasets(sites) %>% filter(site == "Sao Paulo - SP")
  tags <- buscar_todas_tags(sites) %>% filter(package_id %in% datasets$id)
  grupos <- buscar_todos_grupos(sites) %>% filter(package_id %in% datasets$id)
  gerar_nuvem_palavras(datasets, tags, grupos, 0.7)
})
```

4.2 Categorização - Nuvem de palavras dos Estados

```{r}
suppressWarnings({
  datasets <- buscar_todos_datasets(estados)
  tags <- buscar_todas_tags(estados) %>% filter(package_id %in% datasets$id)
  grupos <- buscar_todos_grupos(estados) %>% filter(package_id %in% datasets$id)
  gerar_nuvem_palavras(datasets, tags, grupos, 0.6)
})
```

4.2 Categorização - Nuvem de palavras dos Municípios
```{r}
suppressWarnings({
  datasets <- buscar_todos_datasets(municipios)
  tags <- buscar_todas_tags(municipios) %>% filter(package_id %in% datasets$id)
  grupos <- buscar_todos_grupos(municipios) %>% filter(package_id %in% datasets$id)
  gerar_nuvem_palavras(datasets, tags, grupos, 0.6)
})

```

4.3 Idade - 

```{r}
suppressWarnings({
  datasets <- buscar_todos_datasets(sites)
  grafico_idade_criacao(datasets)
  
  tabela <- tabela_ano_criacao(datasets)
  tabela
  tabela %>% group_by(site) %>% summarise(minimo = min(ano), maximo = max(ano)) %>% arrange(minimo, maximo)
})
```

4.4 Formato - Arquivos por formato

```{r}
suppressWarnings({
  datasets <- buscar_todos_datasets(sites)
  arquivos <- buscar_todos_arquivos(sites) %>% filter(package_id %in% datasets$id)
  grafico_formatos(arquivos)
})
```

4.4 Formato - Arquivos por formato ´- Proporção

```{r}
suppressWarnings({
  datasets <- buscar_todos_datasets(sites)
  arquivos <- buscar_todos_arquivos(sites) %>% filter(package_id %in% datasets$id)
  grafico_proporcao_tabular(arquivos)
})
```


4.5 Qualidade - Grafico 5 estrelas

```{r}
datasets <- buscar_todos_datasets(sites)
arquivos <- buscar_todos_arquivos(sites) %>% filter(package_id %in% datasets$id)

estrelas <- calcular_estrelas(datasets, arquivos)
estrelas <- estrelas %>% group_by(estrela) %>% summarise(total = n())

print(estrelas)

ggplot(estrelas, aes(x=estrela, y=total)) %+% geom_bar(stat = "identity") %+% 
  theme(axis.text.x = element_text(size=30), axis.text.y = element_text(size=15)) %+%
  ylab("Arquivos") %+% xlab("")
```


Add a new chunk by clicking the *Insert Chunk* button on the toolbar or by pressing *Ctrl+Alt+I*.

When you save the notebook, an HTML file containing the code and output will be saved alongside it (click the *Preview* button or press *Ctrl+Shift+K* to preview the HTML file).

The preview shows you a rendered HTML copy of the contents of the editor. Consequently, unlike *Knit*, *Preview* does not run any R code chunks. Instead, the output of the chunk when it was last run in the editor is displayed.
